臺灣嘉義地方法院刑事判決
110年度交簡上字第66號
上  訴  人  臺灣嘉義地方檢察署檢察官
被      告  江寮馨



輔  佐  人  江弘達



            江崇銘



上列上訴人因過失傷害案件，不服本院110年度嘉交簡字第632號
中華民國110 年7 月30日第一審簡易判決（聲請簡易判決處刑案
號：臺灣嘉義地方檢察署110年度偵字第2463號），提起上訴，
本院合議庭為第二審判決如下：
    主  文
上訴駁回。
    犯 罪 事 實 及 理 由
一、本案除證據部份補充：被告江寮馨於本院準備程序及審理時
    之自白及供述，及交通部公路總局110 年10月27日路覆字第
    1100119444號函附之交通部公路總局車輛行車事故鑑定覆議
    會0000000 案覆議意見書1份（見本審卷第79-83頁）外，其
    餘均引用第一審簡易判決所記載之犯罪事實、證據及理由（
    含臺灣嘉義地方檢察署檢察官起訴書）（如附件）。
二、上訴意旨略以：被告迄未與告訴人江敏杰、何秀精達成和解
    ，原審判決量刑過輕，請求改判較重之刑等語。
三、上訴無理由之說明：
　㈠按刑之量定，係實體法上賦予法院得為自由裁量之事項，倘
    其未有逾越法律所規定之範圍，或濫用其權限，即不得任意
    指摘為違法，最高法院75年台上第7033號、80年台非字第47
    3號判例足資參照。是在同一犯罪事實與情節，如別無其他
    加重或減輕之原因，下級審量定之刑，亦無過重或失輕之不
    當情形，則上級審法院對下級審法院之職權行使，原則上應
    予尊重，即法官於有罪判決中，究應如何量處罪刑，為實體
    法賦予審理法官裁量之刑罰權事項，法官行使此項裁量權，
    自得依據個案情節，參諸刑法第57條所定各款犯罪情狀之規
    定，於該法定刑度範圍內，基於合義務性裁量為之，乃憲法
    所保障法官獨立審判之核心，如非有裁量逾越或裁量濫用之
    明顯違法情事，自不得指摘其違法或不當，即使上級審對下
    級審裁量權之審查，亦應同此標準，方符憲法第80條所宣示
    獨立審判之真義。
  ㈡原審認被告犯行明確，以行為人之責任為基礎，審酌被告貿
    然自路邊起駛至內側車道，造成告訴人江敏杰受有前胸壁挫
    傷、右側腕部挫傷及頸部肌肉拉傷之傷害、告訴人何秀精受
    有左手第三、四指撕裂傷及頭部外傷之傷害；被告坦承犯罪
    ，自首而接受裁判，然因賠償金額未能合致，而無法達成調
    解，有本院調解事件處理情形陳報表1份在卷可查；自陳大
    學畢業之智識程度，現在無業，與配偶同住，目前身體有些
    微狀況，家境勉持之經濟狀況等等一切情狀，依刑事訴訟法
    第449條第2項、第454條第2項，刑法第284條前段、第55條
    前段、第62條前段、第41條第1項前段，刑法施行法第1條之
    1第1項規定，量處拘役55日，並諭知以新臺幣1,000元折算1
     日之易科罰金折算標準。
　㈢經查，本案車禍責任經本院送請覆議，鑑定結論為：「江寮
    馨駕駛自用小客車，夜間行經劃設有分向限制線之路段，由
    路旁起駛，連續變換車道，未讓行進中車輛優先通行，為肇
    事原因。江敏杰駕駛自用小客車，無肇事因素。」並依據所
    需之反應距離、煞車距離等情狀，分析監視器畫面內容，說
    明車禍當時事發突然，告訴人江敏杰難以防範等情明確，此
    有交通部公路總局110 年10月27日路覆字第1100119444號函
    附之交通部公路總局車輛行車事故鑑定覆議會0000000 案覆
    議意見書存卷可查（見本審卷第79-83頁），此與交通部公
    路總局嘉義區監理所110年5月25日嘉監鑑字第1100000852號
    函附之嘉雲區車鑑會0000000案鑑定意見書鑑定結論相符（
    見偵卷第47-50頁），是以，原審就車禍肇責之認定，並無
    違誤。
　㈣再者，原審本於被告之責任為基礎，復已具體斟酌刑法第57
    條所列情形而為量定，並未偏執一端，而有失輕重之情事，
    亦未逾越法律所規定之範圍，依上開最高法院判例、判決意
    旨，尚難認原審量刑有何違法或失當之處。
　㈤綜上，核原審認事用法均無不當，量刑亦屬妥適。上訴人以
    上開前詞提起上訴，並未指出原審判決認事用法有何不當，
    抑或原審判決有何濫用裁量權或逾越裁量範圍之情事，其上
    訴為無理由，應予駁回。
據上論斷，應依刑事訴訟法第455條之1第1項、第3項、第368條
、第373條，判決如主文。
本案經檢察官陳昭廷提起公訴，由檢察官陳則銘到庭執行職務。
中　　華　　民　　國　　110 　年　　12　　月　　27　　日
                  刑事第二庭  審判長  法  官  林正雄
                                      法  官  王品惠
                                      法  官  官怡臻
上列正本證明與原本無異。
本件不得上訴。
                                      書記官  王嘉祺
中　　華　　民　　國　　110 　年　　12　　月　　27　　日
附錄本案論罪科刑法條全文：
刑法第284條
因過失傷害人者，處1年以下有期徒刑、拘役或10萬元以下罰金
；致重傷者，處3年以下有期徒刑、拘役或30萬元以下罰金。
附件：
臺灣嘉義地方法院刑事簡易判決
110年度嘉交簡字第632號
公  訴  人  臺灣嘉義地方檢察署檢察官
被      告  江寮馨
上列被告因過失傷害案件，經檢察官提起公訴（110年度偵字第2
463號），被告自白犯罪，本院認宜以簡易判決處刑（110年度交
易字第217號），逕以簡易判決處刑如下：
    主  文
江寮馨犯過失傷害罪，處拘役伍拾伍日，如易科罰金，以新臺幣
壹仟元折算壹日。
    犯 罪 事 實 及 理 由
一、本件除犯罪事實欄第12行「金」應刪除，證據部分補充「被
    告江寮馨於本院準備程序中之自白、證號查詢汽車駕駛人、
    車號查詢汽車車籍各2份」外，其餘犯罪事實及證據，均引
    用檢察官起訴書之記載（如附件）。
二、核被告所為，係犯刑法第284條前段之過失傷害罪。被告以
    一過失傷害行為，致告訴人江敏杰、何秀精受有傷害，從一
    重之過失傷害罪論處。被告於本案肇事後，報案人或勤指中
    心轉來資料，未報明肇事人姓名，於警員據報前往現場處理
    時，被告在場，在有偵查犯罪職權之公務員未發覺為犯嫌前
    ，並當場向前往處理之警員承認肇事等情，有道路交通事故
    肇事人自首情形紀錄表1份附卷可查，核與自首要件相符，
    爰依刑法第62條前段規定減輕其刑。
三、爰審酌被告貿然自路邊起駛至內側車道，造成告訴人江敏杰
    受有前胸壁挫傷、右側腕部挫傷及頸部肌肉拉傷之傷害、告
    訴人何秀精受有左手第三、四指撕裂傷及頭部外傷之傷害；
    被告坦承犯罪，自首而接受裁判，然因賠償金額未能合致，
    而無法達成調解，有本院調解事件處理情形陳報表1份在卷
    可查；自陳大學畢業之智識程度，現在無業，與配偶同住，
    目前身體有些微狀況，家境勉持之經濟狀況等一切情狀，量
    處如主文所示之刑，並諭知易科罰金之折算標準。
四、依刑事訴訟法第449條第2項、第454條第2項，刑法第284條
    前段、第55條前段、第62條前段、第41條第1項前段，刑法
    施行法第1條之1第1項，逕以簡易判決處刑如主文。
五、如不服本件判決，得自收受送達之日起20日內，向本院提起
    上訴（應附繕本）。
本案經檢察官陳昭廷提起公訴，檢察官楊麒嘉到庭執行職務。
中　　華　　民　　國　　110 　年　　7 　　月　　30　　日
　　　　　　　　　嘉義簡易庭法　官　鄭諺霓
上列正本證明與原本無異。
如不服本判決，應於判決送達後20日內向本院提出上訴狀（應附
繕本）。告訴人或被害人如對於本判決不服者，應具備理由請求
檢察官上訴，其上訴期間之計算係以檢察官收受判決正本之日期
為準。
中　　華　　民　　國　　110 　年　　7 　　月　　30　　日
                            書記官　李玫娜
附錄論罪法條：
刑法第284條
因過失傷害人者，處1年以下有期徒刑、拘役或10萬元以下罰金
；致重傷者，處3年以下有期徒刑、拘役或30萬元以下罰金。
附件：臺灣嘉義地方檢察署檢察官110年度偵字第2463號起訴書
一、犯罪事實：
　　江寮馨於民國109年12月21日17時40分許，駕駛車牌號碼00－
    0000號自用小客車，沿嘉１６２線公路內車道由西向東行駛，
    途經嘉義縣大林鎮三和里嘉１６２線9公里處，欲在路旁迴轉時
    ，應注意車輛起駛時，駕駛人應注意前後左右來車，並讓行
    進中之車輛優先通行，而依當時情形，又無不能注意之情事
    ，竟疏未注意，遂於貿然起駛並逕行駛入內車道時，適江敏
    杰駕駛車牌號碼0000－00號自用小客車並附載其妻何秀精，
    沿該路同向由內車道欲直行時，待發現江寮馨所駕之車輛時
    ，因猝不及防範而煞車不及而發生撞及，致兩方均車損人傷
    ，造成江敏杰受有「前胸壁挫傷、右側腕部挫傷及頸部肌肉
    拉傷」之傷害；何秀精則受有「左手第三、四指撕裂傷及金
    頭部外傷」之傷害。
二、證據：
　　上開犯罪事實，已據被告江寮馨坦白承認，核與告訴人江敏
    杰及何秀精所述相符。復有道路交通事故現場圖、道路交通
    事故調查報告表(一)(二)、自首情形紀錄表、交通事故現場
    照片10張、告訴人江敏杰及何秀精醫院診斷證明書6紙及交
    通部公路總局嘉義區監理所嘉雲區車輛行車事故鑑定會鑑定
    意見書附卷可稽。按汽車起駛前，應顯示方向燈，注意前後
    左右有無障礙或車輛行人，並應讓行進中之車輛行人優先通
    行。道路交通安全規則第８９條第１項第７款訂有明文。被告駕
    車原應注意上述道路交通安全規定，且依當時路況，復無不
    能注意之情形，竟疏未注意及此，以致肇事，致人受傷，被
    告顯有過失。又被告過失駕駛行為，亦與告訴人江敏杰及何
    秀精之受傷間，存有相當因果關係，過失傷害犯嫌，足以認
    定。